【裁判字號】    95,豐交簡上,279
【裁判日期】    950726
【裁判案由】    公共危險
【裁判全文】
台灣台中地方法院刑事判決         95年度豐交簡上字第279號
上  訴  人  臺灣臺中地方法院檢察署檢察官
被      告  甲○○
                    國民
上列上訴人因被告公共危險案件，不服本院豐原簡易庭95年度豐
交簡字第151號中華民國95年5月3日第一審判決（聲請簡易判決
處刑書案號：台灣台中地方法院檢察署95年度速偵字第1508號）
，提起上訴，本院管轄之第二審合議庭判決如下：
    主  文
原判決撤銷。
甲○○服用酒類，不能安全駕駛動力交通工具而駕駛，處拘役肆
拾日，如易科罰金，以銀元參佰元（即新臺幣玖佰元）折算壹日
。
    事  實
一、甲○○於民國（下同）九十五年四月六日晚上二十時許，在
    臺中縣神岡鄉○○街某麵攤飲用高粱酒約三杯後，已達不能
    安全駕駛動力交通工具之程度，竟仍騎乘車牌號碼ＫＢＶ－
    二五二號重型機車上路，於同日晚上二十一時五十分許，行
    經臺中縣神岡鄉○○路二四○號前，因不勝酒力致無法正常
    操控機車而撞及停放於該處路旁為乙○○所有之車牌號碼Ｌ
    Ｉ－九五九一號自小客車，當場人車倒地受傷，嗣經送醫急
    救並抽血檢驗其酒精濃度，測得血液中酒精濃度為二五四點
    八ＭＧ／Ｌ，換算成呼氣酒精濃度為每公升一點二七四毫克
    。
二、案經臺中縣警察局豐原分局報請台灣台中地方法院檢察署檢
    察官偵查後聲請以簡易判決處刑。
    理  由
一、上揭事實，業據被告甲○○於警、偵訊及本院審理時坦承不
    諱，核與證人乙○○所證述之情節相符，並有行政院衛生署
    豐原醫院生化檢驗報告、刑法第一百八十五條之三案件測試
    觀察紀錄表、道路交通事故現場圖、道路交通事故調查報告
    表及現場照片十二張等在卷可稽，足認被告前揭自白與事實
    相符，應堪採信，是本件事證至臻明確，被告甲○○犯行洵
    堪認定。
二、核被告甲○○所為，係犯刑法第一百八十五條之三服用酒類
    不能安全駕駛動力交通工具而駕駛罪。又被告行為後，罰金
    罰鍰提高標準條例第二條業已刪除，而刑法第四十一條又於
    九十四年一月七日修正，九十四年二月二日公布，九十五年
    七月一日生效，刑法第四十一條第一項前段關於易科罰金之
    折算標準已由舊法之銀元一百元、二百元、三百元修正為新
    台幣一千元、二千元、三千元，因屬科刑規範事項之變更，
    其折算標準為裁判時所應諭知，自有就新舊法規定比較之必
    要，經比較新舊法結果，以被告行為時之舊法較為有利於被
    告，是依刑法第二條第一項前段之規定，應適用被告行為時
    之舊法即依修正前刑法第四十一條第一項前段、修正前罰金
    罰鍰提高標準條例第二條之規定，諭知以銀元三百元折算一
    日為易科罰金之折算標準。爰審酌被告甲○○犯罪之動機、
    目的、手段、品行尚佳，並無不良前科，詳如前述，此有台
    灣台中地方法院檢察署刑案資料查註紀錄表一份在卷可按、
    所生危害及犯罪後坦認罪愆，頗具悔意，犯後態度尚佳等一
    切情狀，量處如主文所示之刑，並諭知易科罰金之折算標準
    ，以資懲儆。原審認被告罪證明確，而予以論罪科刑，固非
    無據，惟被告行為後前揭法律業已修正公布施行，原審未及
    比較新舊法而為法律之適用，自有未洽。且被告案發當時經
    實施酒測，測得血液中酒精濃度高達二五四點八ＭＧ／Ｌ，
    濃度甚高，行車實具高度危險性，確實嚴重危及用路人及被
    告自身之人身安全，上訴人上訴意旨，指量刑過輕，而指摘
    原判決不當等情，亦非無理由，自應由本院撤銷改判。
據上論斷，依刑事訴訟法第四百五十五條之一第一項、第三項、
第三百六十九條第一項前段、第三百六十四條、第二百九十九條
第一項前段、刑法第二條第一項前段、第一百八十五條之三、修
正前刑法第四十一條第一項前段、修正前罰金罰鍰提高標準條例
第二條，判決如主文。
中    華    民    國    95    年    7     月    26    日
                  刑事第八庭    審判長法  官  朱光國
                                      法  官  洪堯讚
                                      法  官  洪俊誠
以上正本證明與原本無異。
不得上訴。
                                      書記官  蕭榮峰
中    華    民    國    95    年    7     月    26    日
附錄論罪科刑實體法條文：
刑法第185條之3：
服用毒品、麻醉藥品、酒類或其他相類之物，不能安全駕駛動力
交通工具而駕駛者，處一年以下有期徒刑、拘役或三萬元以下罰
金。


司法院資訊處製作；財團法人民間司法改革基金會備份。
